【裁判字號】    89,易,443
【裁判日期】    890713
【裁判案由】    違反動產擔保交易法
【裁判全文】
臺灣屏東地方法院刑事判決                          八十九年度易字第四四三號
    公  訴  人  臺灣屏東地方法院檢察署檢察官
    被      告  乙○○
右列被告因違反動產擔保交易法案件，經檢察官提起公訴（八十八年度偵字第八一四
九號），本院判決如左：
    主  文
乙○○動產擔保交易之債務人，意圖不法之利益，將標的物遷移，致生損害於債權人
，處拘役參拾日，如易科罰金以參佰元折算壹日，緩刑貳年。
    事  實
乙○○於民國（下同）八十七年七月三十日以附條件買賣方式，向聲寶股份有限公司
（以下簡稱聲寶公司）以附條件買賣之方式，購買電腦一部，分期價款共計新臺幣（
下同）三萬八千九百元，分十期給付，每月一期，第一期四千四百五十元，第二期至
第十期，每期三千九百五十元，並約定標的物放置地點在高雄市○○○路三五九號內
，詎乙○○竟意圖為自己不法之利益，僅繳納四期，自八十七年十一月起，即未再繳
納價金，並將標的物遷移，致生損害於債權人聲寶公司。案經聲寶公司訴請台灣屏東
地方法院檢察署檢察官偵查起訴。
    理  由
一、訊據被告乙○○固對於其於前開時地，以附條件買賣方式，向告訴人以分期付款
    購買前述電腦，然自第五期起即未再繳交貨款，並自該處遷移而未告知告訴人之
    事實，均供承不諱，惟辯稱因原營業處所結束營業，並自該處遷移，故一時疏乎
    而忘記尚積欠告訴人前開分期款項等語。然被告既已與告訴人簽立附條件買賣契
    約，顯應明知於其款項付清前，電腦之所有權仍屬告訴人所有，未經告訴人之同
    意，即不得擅將電腦遷移，且查，被告於本院審理中自承其係因生意不佳，故而
    結束營業等語，足見被告係因無力繳交分期付款，始未繼續繳納，並將電腦搬遷
    ；此外，被告之前開犯行並經告訴代理人甲○○先後於偵查及本院審理中證述情
    節相符，復有附條件買賣契約書、應收明細查詢表影本各乙紙在卷足資結證，足
    認被告之罪證明確，犯行洵堪認定。
二、核被告所為係犯動產擔保交易法第三十八條之罪，爰審酌被告前未曾受有期徒刑
    以上刑之宣告，有其前科表足稽，素行良好、犯罪之動機、目的、手段、所生危
    害及其於犯罪後，本院審理中，已經清償告訴人部分款項，此有被告所提之匯款
    收據影本附卷可稽等一切情狀，量處如主文所示之刑，並諭知易科罰金之折算標
    準。又查被告前未曾受有期徒刑以上之宣告，有台灣高等法院被告全國前案紀錄
    表在卷可稽，本件犯罪情節非重，且被告已陸續清償告訴人，其經偵查、審理程
    序及上開刑之宣告，應無再犯之虞，因認上開宣告刑，以暫不執行為適當，爰併
    諭知緩刑二年，以啟自新。
據上論斷，應依刑事訴訟法第二百九十九條第一項前段、動產擔保交易法第三十八條
、刑法第十一條前段、第四十一條、第七十四條第一款、罰金罰鍰提高標準條例第一
條前段、第二條，判決如主文。
本案經檢察官蔡孟利到庭執行職務。
中      華      民      國      八十九      年      七      月    十三  日
                                      臺灣屏東地方法院刑事第二庭
                                          法  官    莊鎮遠
右正本證明與原本無異。
對於本判決如有不服應於收受送達後十日內向本院提出上訴書狀上訴於台灣高等法院
高雄分院並按他造當事人之人數附具繕本。
                                          書記官   吳光璵
中      華      民      國      八十九      年      七      月    五    日
附錄論罪法條：
動產擔保交易法第三十八條
 (處分標的物之處罰)
動產擔保交易之債務人，意圖不法之利益，將標的物遷移、出賣、出質、
移轉、抵押或為其他處分，致生損害於債權人者，處三年以下有期徒刑、
拘役或科或併科六千元以下之罰金。


司法院資訊處製作；財團法人民間司法改革基金會備份。
